臺灣高等法院民事裁定　　　　　　　　　　96年度抗字第32號
抗　告　人　甲○○
相　對　人　盈益建設有限公司
法定代理人　乙○○
上列當事人間假處分事件，抗告人對於中華民國95年11月28日臺
灣桃園地方法院95年度裁全字第9274號裁定，提起抗告，本院裁
定如下：
    主  文
抗告駁回。
抗告訴訟費用由抗告人負擔。
    理  由
一、按當事人於爭執之法律關係，為防止發生重大之損害或避免
    急迫之危險或有其他相類之情形而有必要時，得聲請為定暫
    時狀態之處分，民事訴訟法第538條第1項定有明文。故苟合
    於上開定暫時狀態之處分條件，並經債權人釋明定暫時狀態
    處分之原因存在，法院即得為准許定暫時狀態處分之裁定。
    至於主張之實體上理由，是否正當，乃屬本案問題，非定暫
    時狀態處分裁判中所能解決（最高法院20年度抗字第4號裁
    定參照）。
二、本件相對人在原法院聲請意旨略以：坐落桃園縣龍潭鄉○○
    段608地號土地 (下稱系爭土地)為抗告人所有，數十年來均
    供公眾通行，早已成立公用地役關係，詎相對人於相鄰之同
    段621地號土地上興建房屋時，抗告人竟在系爭土地上設置
    障礙物，妨礙相對人工程車輛之進出，侵害相對人通行之權
    益，而有爭執之法律關係存在，為防止發生重大之損害，在
    相關訴訟裁判前，有定暫時狀態假處分之必要，爰提出土地
    登記謄本、桃園縣龍潭鄉公所民國 (下同)95年1月16日及95
    年4 月26日函文、實測圖及現場照片為證 (見原法院裁全字
    卷3至13頁)，以為釋明，並願供擔保以補釋明之不足，請准
    宣告定暫時狀態之處分等情。經原法院於95年11月10日偕同
    地政人員前往系爭土地履勘，認兩造就系爭土地之通行權範
    圍確存有爭議，乃命地政人員按相對人之工程車實際通行系
    爭土地所需道路寬度進行測量結果如原裁定附圖 (甲案)所
    示608地號內面積75.68平方公尺土地，有執行筆錄及桃園縣
    大溪地政事務所土地複丈成果圖 (按所標示面積單位，將「
    平方公尺」誤寫為「公頃」─見本院卷23頁之該地政事務所
    96年3月5日溪地測字第0960000705號函文)可證 (見原法院
    裁全字卷36、43頁)。從而，原法院以相對人所為定暫時狀
    態處分之聲請，已有相當之釋明，並陳明願供擔保以補釋明
    之不足，因酌定相當之擔保金額，准如原裁定主文第1項所
    示定暫時狀態之處分，於法並無不合。是抗告意旨猶以：
    在工程進行中，仍有吊車進入工地施作，伊並未妨礙相對人
    ，且原裁定既認相對人之釋明有欠缺，竟准其擔保後為定暫
    時狀態處分之聲請，於法未合云云，指摘原裁定不當，聲明
    廢棄，為無理由。
三、抗告意旨雖另以：依桃園縣龍潭鄉公所95年10月14日之函示
    ( 見原法院裁全字卷29頁)，抗告人於所有土地上設置鐵架
    、木塊，並未逾越鄉公所規範之界線，亦無礙於相對人之進
    出，核屬權利之正當行使，且相對人於上開621地號土地上
    興建房屋，所臨道路不足6公尺，已違反桃園縣政府工務局
    管理自治條例第5條之規定云云。惟經核抗告人所為此部分
    抗辯，均屬實體上之理由，揆諸首揭說明，應待本案訴訟予
    以解決，尚非定暫時狀態之處分程序所應審究，是抗告人執
    此指摘原裁定不當，聲明廢棄，亦為無理由，應予駁回。
四、爰依民事訴訟法第495之1第1項、第449條第1項、第95條、
    第78條，裁定如主文。
中　　華　　民　　國　　96　　年　　 3   　月　　14  　日
                    民事第六庭
                        審判長法　官  林鄉誠
　　  　　　　　　　　　      法　官　楊豐卿
　　　  　　　　　　　　      法　官　許紋華
正本係照原本作成。
本裁定除以適用法規顯有錯誤為理由，並經本院許可外，不得再
抗告。如提起再抗告，應於收受後10日內委任律師為訴訟代理人
向本院提出再抗告狀。並繳納再抗告費新台幣1000元。
中　　華　　民　　國　　96　　年　　 3　  月　　  15 　日
　　　　　　　　　　　　　　　書記官  潘大鵬
